---
title: "Bulletin Covid19"
author: "V. Tolon & V. Payet"
date: "`r format(Sys.time(), '%d %B %Y')`"
output:
  pdf_document:
    toc: true
    toc_depth: '3'
    number_sections: true
  html_document:
    code_folding: hide
    fig_caption: true
    number_sections: true
    toc: true
    toc_depth: 3
    toc_float:
      collapsed: true
      smooth_scroll: true
bibliography: biblio/biblio2.bib
csl: "biblio/isara-iso-690.csl"
---

```{r setup, include=FALSE}
knitr::opts_chunk$set(echo = TRUE)
jj<-30
pays<-"France"
```


# Présentation de Rmarkdown

## Texte et bibliographie

Bienvenu sous RMarkdown. Vous pouvez ici rédiger du texte avec des polices en *italique*, en **gras**, ou ***les deux***. Vous pouvez inserer des citations comme ceci [@wynes2017climate], comme cela [blabla, ex : @stern2017limiting; et blabla, ex : @lacroix2018comparing] ou encore comme ceci @gerlagh2018family. Veillez à bien gérer votre bibliographie en .bib et vos appels à citation. Vous pouvez utiliser des liens dans le texte comme ceci <https://isaranet.fr/> ou encore utiliser un lien hypertexte comme [**cela**](https://isaranet.fr/). Vous pouvez faire des listes à tiroir (en sautant bien une ligne avant de commencer) :

-   Liste 1
    -   Sous-liste 1.1
    -   Sous-liste 1.2
        -   Ainsi de suite
-   Liste 2

Le sommaire sera géré automatiquement grace au bon usage des \# avant le titre de la partie (ou \## ou \### suivant le niveau du titre).




## Le code sous R avec les chunks

RMarkdown permet également d'intégrer directement des codes et sorties de R dans le rapport. Pour cela vous devez ouvrir un *chunk* avec une ligne comme ```` ```{r imports, echo=TRUE,eval=TRUE} ```` puis le fermer avec ```` ``` ````. **Chaque *chunk*** doit avoir un nom différent !. Vous pouvez choisir d'afficher le code ou non avec `echo=` et choisir d'exécuter ce code avec `eval=` (en général `TRUE`).

# Objectif et données

Nous utilisons ici des données publiques (accès et utilisation libre) et de taille suffisamment restreintes pour être contenues dans un seul fichier de type *.txt* ou *.csv*. Vous pouvez trouver ces données avec un moteur de recherche classique ou sur des sites spécialisés dans la mise à disposition de données publiques. 

-  Vous pourrez par exemple aller sur [https://www.data.gouv.fr/fr/](https://www.data.gouv.fr/fr/) puis faire une recherche avec *covid pays monde évolution*. Ouvrez le lien présentant l'évolution de la pandémie du Covid19 dans le monde sur les 30 derniers jours, allez en bas de la page pour cliquer sur le lien *Evolution par jour et par pays (CSV)*, copier l'adresse de l'URL et utilisez la dans l'import : 


```{r covid,echo=T, eval=T,collapse=FALSE}
covid<-read.csv2(
  "https://www.data.gouv.fr/fr/datasets/r/f4935ed4-7a88-44e4-8f8a-33910a151d42" , 
                 header=TRUE, dec=".", sep=";", 
                 skip=7, encoding = "UTF-8")
# Attention nous ne lisons pas les 7 première lignes grâce à skip=7
# Il s'agissait de 7 lignes de présentation des données
# Nous spécifions aussi l'encodage en UTF-8 (gestion des accents)
dim(covid)
covid[1:4, 1:5]
covid$Date<-as.POSIXct(covid$Date,format="%Y-%m-%d")
```

# Pays :  `r pays`

## Evolution du nombre de cas
```{r covid2,echo=F, eval=T,collapse=F}
covidF<-covid[covid$Pays==pays,]
covidF<-covidF[order(covidF$Date),]
Dates <- covidF$Date[-1]
Jours <- 1:length(Dates)
Cases <- diff(covidF$Infections)
Cases[Cases<0] <- 0
plot(Dates,Cases,type="b")
glm1 <- glm(Cases~Jours,family=poisson) 
lines(Dates,predict(glm1,type="response"),
      pch=16,cex=0.5,col="blue",lwd=2)
lines(Dates,predict(loess(Cases~Jours)),
      pch=16,cex=0.5,col="red",lwd=2)
nn<-nrow(covidF)
```



## Evolution sur `r jj` jours.
```{r covid3,echo=F, eval=T,collapse=F}
taux <- coef(glm1)[[2]]
if (taux>0.01) {evol="augmente"} else if (taux < (-0.01)) {evol="diminue"} else {evol="reste stable"}
```

Actuellement le nombre de cas de COVID19 dans le pays choisi (`r pays`)  `r evol` sur `r jj` jours avec un taux d'évolution journalier de `r round(taux*100,2)`%.

# Bibliographie
